臺灣新北地方法院三重簡易庭小額民事判決
                                    111年度重小字第941號
原      告  新安東京海上產物保險股份有限公司

法定代理人  陳忠鏗  
訴訟代理人  謝京燁  
            聶寧    
被      告  黃清淇  
上列當事人間請求侵權行為損害賠償事件，經本院於民國111年5
月3日言詞辯論終結，判決如下：
    主  文
被告應給付原告新臺幣叁萬捌仟玖佰伍拾肆元，及自民國一百一
十一年二月二十二日起至清償日止，按年息百分之五計算之利息
。
訴訟費用新臺幣壹仟元由被告負擔。
本判決得假執行。
    事實及理由
一、原告主張：緣被告前於民國109年11月29日9時45分許，駕駛
    車牌號碼000-000號普通重型機車，行經新北市蘆洲區保和
    街26巷及保和街口處，因有行至交岔路口未達中心處，占用
    來車道搶先左轉之過失，致碰撞原告所承保訴外人吳沛恩所
    有並駕駛之車牌號碼000-0000號自用小客車（下稱系爭車輛
    ），系爭車輛因而受損，經送修後，計支出修復費用新臺幣
    （下同）38,954元（含工資費用19,424元、烤漆費用19,530
    元）。爰依侵權行為及保險代位之法律關係提起本件訴訟，
    併為聲明：被告應給付原告38,954元及自起訴狀繕本送達翌
    日起至清償日止，按年息百分之5計算之利息。
二、被告則請求駁回原告之訴，並以：伊是從家裡騎車出來，停
    在那邊等要過馬路，原告保車從三民路駛過來，從伊機車旁
    邊經過擦到，有一痕白白的。當時伊是在一間水電行門口停
    下來準備要過馬路，原告的保車過來才會擦撞到。且伊覺得
    原告請求金額過高，沒有修電腦的必要，只是機車排氣管去
    擦到而已，而且系爭車輛駕駛人也應該負注意義務，怎麼可
    能沒看到伊，對於系爭事故之發生亦有過失等語置辯。
三、本件原告主張系爭車輛於上開時、地與被告車輛發生擦撞之
    事實，業據提出新北市政府警察局道路交通事故當事人登記
    聯單暨初步分析研判表、行車執照、估價單、車損照片、統
    一發票及車輛維修保險賠付承修廠商同意書等件為證。被告
    對此固不爭執，惟以上開情詞置辯。按汽車行駛時，駕駛人
    應注意車前狀況及兩車並行之間隔，並隨時採取必要之安全
    措施；機車行駛至交岔路口，其轉彎，應依標誌或標線之規
    定行駛；無標誌或標線者，應依第一百零二條規定行駛；左
    轉彎時，應距交岔路口三十公尺前顯示方向燈或手勢，換入
    內側車道或左轉車道，行至交岔路口中心處左轉，並不得占
    用來車道搶先左轉。道路交通安全規則第94條第3項前段、
    第99條第2項、第102條第1項第5款分別定有明文。經查，本
    院依職權向新北市政府警察局蘆洲分局調取本件道路交通事
    故調查卷宗，被告於警詢時供稱：「我騎車在保和街26巷上
    要左轉保和街，停在路口等保和街的車輛過去，對方在保和
    街上，我感覺他要停車，接下來對方轉彎就撞到我的車，車
    況為停等未熄火。」、「（第一次撞擊點位置？）機車後車
    尾。」；系爭車輛駕駛人即吳沛恩於警詢時供稱：「我當時
    開車在保和街上要右轉保和街26巷，轉的過程中對方騎機車
    往我右邊鑽，結果就跟對方發生擦撞，對方覺得自己沒有事
    情就離開，我就報警並先移車，警察到後我提供給警察對方
    車號，警察馬上通知到對方回來，對方回來後，警察處理完
    就雙方回派出所處理後續程序，車速約10km/h。」、「（第
    一次撞擊點位置）汽車右側車身。」等語，另觀諸系爭車輛
    行車紀錄器影像畫面所示，被告自系爭車輛前方交岔路口對
    向騎機車，欲左轉，直接跨越至畫面右下方，應係行駛至原
    告保車之右側；另依系爭肇事路口監視器畫面影像所示，系
    爭車輛停於畫面左下角，被告機車自原告保車右側行駛出來
    ，未於其應遵行之車道，穿越交岔路口往左側行進等情，此
    業經本院當庭勘驗屬實，並有道路交通事故現場圖及車損照
    片等件附卷可稽。參互以觀，足見本件被告騎乘機車尚未至
    交岔路口中心處，即先行跨越至系爭車輛所行駛之對向車道
    後，被告機車自系爭車輛右側經過時，其後車尾擦撞到系爭
    車輛右側車身，被告機車於擦撞後仍繼續直行後左轉，應認
    被告因搶先左轉，跨越至對向車道後行駛與系爭車輛右側，
    致與系爭車輛右側車身發生碰撞，是被告駕駛行為自有占用
    來車道搶先左轉之過失，且依兩車碰撞位置，尚不足以認定
    吳沛恩駕駛系爭車輛進入系爭交岔路口前，有未注意前方來
    車動向之過失。是被告辯稱系爭車輛駕駛人也應該負注意義
    務，怎麼可能沒看到伊，對於系爭事故之發生亦有過失云云
    ，委不足採。
四、次按因故意或過失，不法侵害他人之權利者，負損害賠償責
    任；又汽車、機車或其他非依軌道行駛之動力車輛，在使用
    中加損害於他人者，駕駛人應賠償因此所生之損害；另被保
    險人因保險人應負保險責任之損失發生，而對於第三人有損
    失賠償請求權者，保險人得於給付賠償金額後，代位行使被
    保險人對於第三人之請求權。但其所請求之數額，以不逾賠
    償金額為限，民法第184條第1項前段、第191條之2前段及保
    險法第53條第1項分別定有明文。又按負損害賠償責任者，
    除法律另有規定或契約另有訂定外，應回復他方損害發生前
    之原狀；第1項情形，債權人得請求支付回復原狀所必要之
    費用，以代回復原狀，民法第213條第1項、第3項定有明文
    。又物被毀損時，被害人除得依民法第196條請求賠償外，
    並不排除民法第213條至第215條之適用。依民法第196條請
    求賠償物被毀損所減少之價額，得以修復費用為估定之標準
    ，但以必要者為限（例如︰修理材料以新品換舊品，應予折
    舊），最高法院77年度第9次民事庭會議決議可資參照。查
    系爭車輛因被告之過失受損，被告應負損害賠償責任，已如
    前述。被告雖以前揭情詞置辯。然按原告對於自己主張之事
    實已盡證明之責後，被告對其主張，如抗辯其不實並提出反
    對之主張者，則被告對其反對之主張，亦應負證明之責，此
    為舉證責任分擔之原則。本件依原告提出之修車估價單所載
    維修項目及車損照片，核與系爭車輛受損部位相符，應認原
    告對於自己主張之事實已盡證明之責。而被告雖爭執其中有
    關電腦設定之維修項目，惟已據原告供稱：此係因系爭車輛
    右後輪鋁圈遭擦撞，影響右後輪胎位置進而必須由電腦定位
    調整輪胎角度所致，並非維修車內電腦等語，足認亦屬系爭
    車輛修復上之必要費用，況衡諸汽車因外力自後撞擊，受損
    情形往往不僅外觀所顯示者，其餘受損情形，通常需經實際
    檢修，始能發現並確認，參以被告就其反對之主張者，並未
    提出任何證據證明，則被告前開辯解，要非可採。又系爭車
    輛之修復費用並無零件費用之支付即以新品換舊品之情形，
    揆諸前述，自無折舊之必要。故原告得請求賠償之系爭車輛
    修理費用金額為38,954元（含工資費用19,424元、烤漆費用
    19,530元）。
五、從而，原告本於侵權行為損害賠償及保險代位之法律關係，
    請求被告應給付38,954元，及自起訴狀繕本送達翌日即111
    年2月22日起至清償日止，按年息5%計算之利息，為有理由
    ，應予准許。
六、本件係適用小額程序所為被告敗訴之判決，爰依民事訴訟法
    第436條之20規定，依職權宣告假執行。
七、本件事證已臻明確，兩造其餘主張、攻擊防禦方法及所提之
    證據，均核與本件判決所認結果不生影響，爰毋庸逐一再加
    論述，附此敘明。
八、訴訟費用負擔之依據：依民事訴訟法第436條之19、第78條
    規定，確定訴訟費用額為1,000元（即第一審裁判費），由
    被告負擔。　　
中　　華　　民　　國　　111 　年　　5 　　月　　31　　日
                      三重簡易庭  法  官  王士珮
以上正本係照原本作成。
如不服本判決，應於送達後20日內，向本院提出上訴狀，並表明
上訴理由（上訴理由應表明1、原判決所違背之法令及具體內容
。2、依訴訟資料可認為原判決有違背法令之具體事實。），如
於本判決宣示後送達前提起上訴者，應於判決送達後20日內補提
上訴理由書（須附繕本），如未於上訴後20日內補提合法上訴理
由書，法院得逕以裁定駁回上訴。
中　　華　　民　　國　　111 　年　　5 　　月　　31　　日
　　　　　　　　　　　            書記官  楊家蓉